臺灣苗栗地方法院刑事判決　　　　　　　100年度訴字第432號
公　訴　人　臺灣苗栗地方法院檢察署檢察官
被　　　告　胡龍華
選任辯護人　吳榮昌律師
被　　　告　呂孟芬
選任辯護人　徐湘生律師
上列被告等因毒品危害防制條例案件，經檢察官提起公訴（100
年度毒偵字第596 號、第735 號、100 年度偵字第2526號），本
院判決如下：
    主  文
胡龍華犯附表一編號1、3、4、5及附表二所示之各罪，各處附表
一編號1、3、4、5及附表二所示之刑（含主刑及從刑）。主刑部
分應執行有期徒刑肆年拾月。
呂孟芬犯附表一、三所示之各罪，各處附表一、三所示之刑（含
主刑及從刑）。主刑部分應執行有期徒刑肆年陸月。
    犯罪事實
一、呂孟芬前因施用毒品案件，經本院裁定送觀察、勒戒後，認
    無繼續施用毒品之傾向，而由檢察官於民國93年9 月7 日依
    法釋放，並以93年度毒偵字第893 號為不起訴處分確定；復
    因施用第二級毒品案件，經本院以94年度簡上字第58號判決
    判處有期徒刑8 月確定，嗣於95年10月27日執行完畢（構成
    累犯）。胡龍華前因施用毒品案件，經本院裁定送觀察、勒
    戒後，認有繼續施用毒品之傾向，再經本院裁定強制戒治，
    嗣其接受戒治處遇屆滿6 月，成效評定為合格，認無繼續執
    行強制戒治之必要，而由檢察官於97年9 月12日依法釋放，
    並以97年度戒毒偵字第47號為不起訴處分確定；復因施用第
    二級毒品案件，經本院以98年度易字第223 號判決判處有期
    徒刑6 月確定，嗣於98年11月30日易科罰金執行完畢（構成
    累犯）。詎均不知悔改，而為下列犯行：
（一）呂孟芳明知安非他命係屬毒品危害防制條例第2條第2項第
      2 款所規定之第二級毒品，不得非法持有、施用，竟基於
      施用第二級毒品安非他命之犯意，於100年4月27日晚間12
      時許，在苗栗市○○街住處，以將安非他命放在鋁箔紙上
      燒烤加熱後吸食煙霧之方式施用安非他命1次。
（二）胡龍華明知安非他命係屬毒品危害防制條例第2 條第2 項
      第2 款所規定之第二級毒品，不得非法持有、施用，竟基
      於施用第二級毒品安非他命之犯意，於100 年4 月27日晚
      間11時30分許，在苗栗市○○街住處，以將安非他命放在
      鋁箔紙上燒烤加熱後吸食煙霧之方式施用安非他命1 次。
（三）呂孟芬、胡龍華明知安非他命係管制之第二級毒品，不得
      任意販賣，竟基於販賣第二級毒品安非他命之犯意聯絡，
      使用呂孟芬所有之NOKIA廠牌門號為0000-000000號行動電
      話及門號為0000-000000號行動電話（含SIM卡）為聯絡工
      具，或由其等2 人共同，或單獨由呂孟芬個人，先後於附
      表一所示時間、地點，以附表一所示金額、數量，販賣第
      二級毒品安非他命予附表一所示之人。嗣檢察官依本院核
      發之通訊監察書對相關行動電話門號執行通訊監察，並經
      警於100 年4 月28日17時10分許，持檢察官簽發之拘票及
      本院核發之搜索票至苗栗市○○里○○路17號地下室1樓
      進行搜索，扣得甲基安非他命2 包（毛重分別為0.31克及
      0.29克，驗餘淨重合計為0.2068公克）及上開NOKIA 行動
      電話2 支，並拘提呂孟芬、胡龍華到案後查獲。
二、案經臺灣苗栗地方法院檢察署檢察官察官指揮苗栗縣警察局苗
    栗分局報告檢察官後偵查起訴。
    理  由
壹、證據能力部分：
一、按被告之自白，非出於強暴、脅迫、利誘、詐欺、疲勞訊問
    、違法羈押或其他不當方法，且與事實相符者，得為證據，
    刑事訴訟法第156條第1項定有明文。亦即被告之自白係出於
    自由意思，且與事實相符者，即有證據能力，反之，若係非
    法取供者，因其陳述非出於任意性，其所為之陳述即無證據
    能力。本案依據偵查筆錄之記載，檢察官確有於訊問時，依
    法告知被告三項權利後，再就本案之犯罪事實逐一訊問被告
    ，並予被告充分之機會說明與解釋，且本院亦查無被告有何
    處在遭強暴、脅迫、利誘、詐欺、疲勞訊問、違法羈押或其
    他不當方法之狀態下而為自白之情事，或有何外部因素足資
    影響被告陳述之意思自由。綜上說明，被告於偵查及本院所
    為之自白，均堪認出於自由意志，得採為本件判決之基礎。
二、次按被告以外之人於偵查中向檢察官所為陳述，除顯有不可
    信之情況者外，得為證據，刑事訴訟法第159 條之1 第2 項
    定有明文。偵查中對被告以外之人所為之偵查筆錄，或被告
    以外之人向檢察官所提之書面陳述，性質上均屬傳聞證據。
    惟現階段刑事訴訟法規定檢察官代表國家偵查犯罪、實施公
    訴，依法其有訊問被告、證人及鑑定人之權，證人、鑑定人
    且須具結。而實務運作時，檢察官偵查中向被告以外之人所
    取得之陳述，原則上均能遵守法律規定，不致違法取供，其
    可信度極高，自得為證據。經查，本件證人A1、A3、劉世港
    等人，於檢察官偵查中所為之證述，性質上雖屬審判外之陳
    述，惟其等係於偵查中向檢察官所為之證述，且均經具結，
    復無顯有不可信之情況，衡諸上開規定，自具有證據能力，
    併此敘明。
三、至於本院下列所引用卷內之文書證據及證物，並無證據證明
    係公務員違背法定程序所取得，且檢察官、被告及辯護人於
    本院均未主張排除下列文書證據、證物之證據能力，且迄本
    院言詞辯論終結前均未表示異議，本院審酌前揭文書證據、
    證物並非公務員違背法定程序所取得，亦無顯有不可信之情
    況，依刑事訴訟法第158條之4反面解釋及第159條之4之規定
    ，認均有證據能力。
貳、實體部分：
一、上開犯罪事實，迭據被告呂孟芬於偵查及本院審理時自白認
    罪（見100 年度偵字第2526號卷三第24至29頁、第48至50頁
    、第56至59頁，本院審卷第21至25頁、第53至56頁、第89頁
    背面至90頁）；被告胡龍華就施用毒品部分犯行於偵查、審
    理時均坦承犯行（參100 年毒偵字第596 號卷第55頁，本院
    審卷第54頁背面、第第86頁背面、第90頁），其就販賣第二
    級毒品部分犯行於本院審理時坦白承認（參本院審卷第86頁
    背面、第90頁），核與證人A1、A3、劉世港於偵查、審理訊
    時證述購買毒品之情節相符（見100 年度他字第260 號卷第
    37至38頁、第50至53頁、同上偵卷第61至62頁，本院審卷第
    77至86頁）。復有通聯調閱查詢單2 份（見100 年度偵字第
    2526號卷一第69至70頁、卷二第72至73頁）、門號00000000
    00號、0000000000號行動電話通訊監察書、通訊監察譯文2
    份（見100 年度偵字第2526號卷一第66至68頁、第71至72頁
    、卷二第74至76頁、第69至71頁）、證人劉世港所提出之黃
    琦芳中國信託銀行存款存摺1 份（參100 年度偵字第2526號
    卷三第11、36頁、中華郵政股份有限公司苗栗中苗郵局100
    年6 月1 日中苗字第269 號函及同函所附之被告呂孟芬0000
    0000000000號帳戶基本資料1 份（參100 年度偵字第2526號
    卷三第12至13頁、第37至38頁）、證人A3於檢察官100 年4
    月20日偵訊時所提供之手機通訊錄照片2 張（參同上他卷54
    頁）、苗栗縣警察局苗栗分局毒品犯罪嫌疑人尿液採驗作業
    管制紀錄2 份、中山醫學大學附設醫院檢驗科藥物檢驗中心
    尿液檢驗報告2 份、苗栗縣警察局苗栗分局查獲涉嫌毒品危
    害防制條例毒品初步鑑驗報告單1 份（參100 年毒偵字第59
    6 號卷第41至42頁、第60至61頁、100 年毒偵字第735 號卷
    第20至22頁）、交通部民用航空局航空醫務中心100 年7 月
    15日航藥鑑字第1003783 號毒品鑑定書1 份（參本院審卷第
    50至51頁）在卷可稽，足認被告胡龍華、呂孟芬之自白與事
    實相符。
二、按販賣毒品之所謂販賣行為，須行為人主觀上有營利意圖，
    且客觀上有販入或賣出毒品行為，即足構成，至於實際上是
    否已經獲利，則非所問；必也始終無營利之意思，而以原價
    或低於原價有償讓與他人，方難謂為販賣行為，而僅得以轉
    讓罪論處（最高法院93年度臺上字第1651號判決意旨參照）
    。且衡諸我國查緝毒品安非他命之販賣一向執法甚嚴，又販
    賣毒品安非他命既係違法行為，當非可公然為之，亦無公定
    價格，且容易分裝並增減份量，而每次買賣之價量，可能隨
    時依雙方關係深淺、資力、需求量及對行情之認知、來源是
    否充裕、查緝是否嚴謹、購買者被查獲時供述購買對象之可
    能風險之評估等情形，而異其標準，非可一概而論；販賣之
    人從價差或量差中牟利之方式雖異，其意圖營利之販賣行為
    則同一。且毒品安非他命量微價高，取得不易，倘若非有利
    可圖，一般人當無干冒重度刑責而提供毒品安非他命給他人
    之可能。況證人A1、A3、劉世港等人與被告胡龍華、呂孟芬
    互無特殊之親屬情誼，前開證人等係因購買毒品始分別與被
    告接觸聯繫，則被告2 人倘非有利可圖，應無平白費時、費
    力而為本案交付安非他命予證人之理，足認被告胡龍華、呂
    孟芬就上述販售安非他命之犯行，確均具有營利之販賣意圖
    。是被告胡龍華、呂孟芬的自白與犯罪事實相符，其等2 人
    施用第二級毒品、販賣第二級毒品等犯行，洵堪認定。
三、按安非他命，係屬毒品危害防制條例第2 條第2 項第2 款所
    列管之第二級毒品。次按依修正後之毒品危害防制條例規定
    ，僅限於「初犯」及「5 年後再犯」二種情形，始應先經觀
    察、勒戒或強制戒治程序，倘被告於5 年內已再犯，經依法
    追訴處罰，縱其第3 次（或第3 次以上）再度施用毒品之時
    間，在初犯經觀察、勒戒或強制戒治執行完畢釋放5 年以後
    ，已不合於「5 年後再犯」之規定，依最高法院95年度台非
    字第59號、第65號判決意旨，及最高法院95年度第7 次刑事
    庭會議決議，無再送觀察、勒戒之必要，檢察官應逕予起訴
    。查本件被告呂孟芬雖係觀察、勒戒執行完畢滿5 年後再犯
    ，惟被告於前次觀察、勒戒期滿執行完畢後5 年內，仍有施
    用毒品之犯行，經檢察機關及法院追訴處罰，檢察官對本案
    逕予起訴，程序自屬合法，附此敘明。核被告呂孟芬所為係
    犯毒品危害防制條例第10條第2 項之施用第二級毒品罪【犯
    罪事實一、(一)即附表三部分】、毒品危害防制條例第4 條第
    2 項之販賣第二級毒品罪【犯罪事實一、(三)即附表一編號2
    、3 、4 、5 部分】、毒品危害防制條例第4 條第2 項、第
    6 項之販賣第二級毒品未遂罪（附表一編號1 部分，檢察官
    起訴書原先記載被告2 人均係犯販賣第二級毒品既遂罪，但
    業經公訴檢察官更正為販賣第二級毒品未遂罪在案，自無庸
    變更起訴法條，附此敘明）；被告胡龍華所為係犯毒品危害
    防制條例第10條第2 項之施用第二級毒品罪【犯罪事實一、
    (二)即附表二部分】、毒品危害防制條例第4 條第2 項之販賣
    第二級毒品罪【犯罪事實一、(三)即附表一編號3 、4 、5 部
    分】、毒品危害防制條例第4 條第2 項、第6 項之販賣第二
    級毒品未遂罪（附表一編號1 部分，檢察官起訴書原先記載
    被告2 人均係犯販賣第二級毒品既遂罪，但業經公訴檢察官
    更正為販賣第二級毒品未遂罪在案，自無庸變更起訴法條，
    附此敘明）。被告胡龍華、呂孟芬持有第二級毒品安非他命
    之低度行為，分別各為施用、販賣第二級毒品之高度行為所
    吸收，均不另論罪。又被告胡龍華、呂孟芬就附表一編號1
    、3 、4 、5 部分之販賣第二級毒品部分之犯行，均具有犯
    意聯絡與行為分擔，均應論以共同正犯。繼查，被告胡龍華
    、呂孟芬就附表一編號1 販賣安非他命予證人A1部分之犯行
    ，乃著手於販賣行為，於尚未交易成功之際，即為警查獲而
    未遂，係屬販賣第二級毒品之未遂犯，均應依刑法第25條第
    2 項之規定減輕其刑。而數行為於同時同地或密切接近之時
    地實施，侵害同一之法益，各行為之獨立性極為薄弱，依一
    般社會健全觀念，在時間差距上，難以強行分開，在刑法評
    價上，以視為數個舉動之接續施行，合為包括之一行為予以
    評價，較為合理，則屬接續犯，而為包括之一罪（最高法院
    86年臺上字第3295號判例可資參照）。本案被告胡龍華、呂
    孟芬於不同時間販賣第二級毒品安非他命予證人A1、A3、劉
    世港等人，每次在時間上，可以分開，在刑法評價上，各具
    獨立性，各次行為皆可單獨成立犯罪，顯非於同時同地或密
    切接近之時地實施犯罪之接續犯。另所謂集合犯，係指依一
    般社會通念，特定犯罪行為具有反覆實施之特性，立法者於
    制定刑罰法律之初，亦已認知該種行為類型之反覆性，而有
    意藉由法條中客觀構成要件之行為要素，含括上開具有反覆
    實施特性之數個犯罪行為，仍僅接受一次刑法之評價為已足
    。而販賣毒品罪，不論行為人或為零星偶一為之，或不間斷
    為之，其於行為終了時，即已達營利之目的，自難認立法者
    於制定刑罰法律之初，已認知販賣毒品行為必屬具反覆性之
    犯罪，且有意藉由法條中客觀構成要件之行為要素，含括上
    開具有反覆實施特性之數個犯罪行為。況依94年2 月2 日總
    統令修正公布，並自95年7 月1 日施行之刑法，其修正既依
    據「刑罰公平原則」之考量，刪除有關連續犯之規定，並將
    含有連續犯性質之常業犯一併全數刪除（參見刑法修正草案
    總說明），則再以集合犯之概念評價多數販賣毒品之行為，
    即有不當。準此，本案被告胡龍華就附表一編號1 、3 、4
    、5 部分；被告呂孟芬就附表一編號1 至5 之販賣第二級毒
    品安非他命之犯行，均犯意各別，行為互殊，均應予分論併
    罰。
四、被告胡龍華、呂孟芬分別有犯罪事實一所載刑之宣告與執行
    之情形，有臺灣高等法院被告前案紀錄表2 份在卷可按，其
    等2 人於有期徒刑執行完畢後，5 年以內故意再犯上開有期
    徒刑以上之罪，皆屬累犯，除法定刑為無期徒刑部分，依法
    不得加重外，其餘有期徒刑、罰金刑部分，均應依刑法第47
    條第1 項之規定加重其刑，並就附表一編號1 販賣第二級毒
    品未遂部分，依法先加後減之。又查，刑之量定，為求個案
    裁判之妥當性，法律固賦予法院裁量權，但此項裁量權之行
    使，除應依刑法第57條規定，審酌行為人及其行為等一切情
    狀，為整體之評價，並應顧及比例原則與平等原則，使罪刑
    均衡，輕重得宜，以契合社會之法律感情。又刑法第59條規
    定犯罪之情狀可憫恕者，得酌量減輕其刑，其所謂「犯罪之
    情狀」，與同法第57條規定科刑時應審酌之一切情狀，並非
    有截然不同之領域，於裁判上酌減其刑時，應就犯罪一切情
    狀，予以全盤考量，審酌其犯罪有無可憫恕之事由（即有無
    特殊之原因與環境，在客觀上足以引起一般同情，以及宣告
    法定低度刑，是否猶嫌過重等等），以為判斷。本院審酌被
    告呂孟芬、胡龍華販賣第二級毒品罪之法定刑為「處無或7
    年以上有期徒刑，得併科新臺幣一千萬元以下罰金」，然同
    為販賣第二級毒品之人，其原因動機不一，犯罪情節未必盡
    相同，或有大盤毒梟者，亦有中、小盤之分，甚或僅止於吸
    毒者友儕間為求互通有無之有償轉讓者亦有之，其販賣行為
    所造成危害社會之程度自屬有異，法律科處此類犯罪，所設
    之法定最低本刑卻同為「處無或7 年以上有期徒刑，得併科
    新臺幣一千萬元以下罰金」，不可謂不重，自非不可依客觀
    之犯行與主觀之惡性二者加以考量其情狀是否有可憫恕之處
    ，適用刑法第59條之規定酌量減輕其刑，期使個案裁判之量
    刑能斟酌至當，符合比例原則。查被告胡龍華、呂孟芬販賣
    第二級毒品之行為，雖無視國家對於杜絕毒品危害之禁令，
    行為固屬不當，然其仍屬零星販賣，每次販賣金額非鉅，且
    各次販賣所得及所販賣之數量非鉅，犯罪所得非多，其散播
    毒品之範圍及數量有限，且本案並無扣得大量之毒品，犯罪
    之情節尚非至惡，其等2 人因一時貪念，致罹重典，相對於
    長期大量販賣毒品之大毒梟而言，其對社會治安及國民健康
    之危害顯然較小，從被告犯案情節觀之，倘仍遽處以法定本
    刑之最低刑度，無異失之過苛而不盡情理，不免予人情輕法
    重之感，且難謂符合罪刑相當性及比例原則，更無從與大毒
    梟之惡行有所區隔，是其犯罪情狀相較於法定之重刑，在客
    觀上足以引起一般人之同情，情節尚堪憫恕，爰均依刑法第
    59條規定，就被告胡龍華附表一編號1 、3 、4 、5 部分、
    被告呂孟芬附表一編號1 至5 部分之販賣第二級毒品既遂、
    未遂罪部分，均酌量減輕其刑（法定刑為有期徒刑、罰金刑
    部分，依法先加重後減輕之）。
五、被告呂孟芬就上述販賣第二級毒品安非他命之犯行，於偵查
    中及法院審理均自白犯罪，合於毒品危害防制條例第17條第
    2 項減輕其刑之條件，應減輕其刑（法定刑無期徒刑部分，
    依法遞予減輕，有期徒刑、罰金刑部分，依法先加重後遞予
    減輕之）。被告胡龍華上述4 次販賣第二級毒品犯行（3 次
    既遂、1 次未遂）、施用第二級毒品犯行（1 次）；被告呂
    孟芬前述販賣第二級毒品犯行（4 次既遂、1 次未遂）、施
    用第二級毒品犯行（1 次），均犯意各別，行為互殊，均應
    予分論併罰。爰審酌被告胡龍華、呂孟芬前因施用毒品之犯
    行，經法院判處有期徒刑確定執行完畢後，仍不知警惕，分
    別再犯本件施用第二級毒品罪，均不足取。其等2 人復明知
    安非他命戕害身心，竟販賣他人施用，無視國家杜絕毒品犯
    罪之禁令，而將毒品販賣或轉讓予吸毒者，所為非但增加毒
    品在社會流通之危險性，且助長施用毒品成癮之惡習，戕害
    他人身心健康，對社會治安亦有相當程度之危害。惟念其等
    2 人販賣安非他命數量尚微，惡性尚非重大，犯罪後坦承全
    部犯行，表示悔意，態度尚佳，暨斟酌其等2 人之生活狀況
    、品行、智識程度等一切情狀，分別量處被告如主文所示之
    刑（含主刑及從刑），並分別就主刑部分定其等2 人應執行
    之刑，以示儆懲。
參、沒收部分：
    按毒品危害防制條例第18條第1項前段規定，查獲之第一、
    二級毒品，不問屬於犯人與否，均沒收銷燬之，此所稱「查
    獲之毒品」，係指被查獲而與本案有關之全部毒品而言；至
    同條例第19條第1 項所規定，犯第4 條至第9 條、第12條、
    第13條或第14條第1 項、第2 項之罪者，其供犯罪所用或因
    犯罪所得之財物均沒收之，所稱「供犯罪所用或因犯罪所得
    之財物」，則係指查獲毒品以外之其他供犯罪所用或因犯罪
    所得之財物而言，並不包括前揭查獲之毒品，縱該查獲之毒
    品係供被告犯罪所用或屬被告犯罪所得之物，仍應依毒品危
    害防制條例第18條第1 項前段規定，諭知沒收並銷燬之（最
    高法院95年臺上字第5304號判決意旨參照）。次按，刑罰法
    令關於沒收之規定，兼採職權沒收主義與義務沒收主義。職
    權沒收，係指法院就屬於被告所有，供犯罪所用、預備用或
    因犯罪所得之物，仍得本於職權斟酌是否宣告沒收，例如刑
    法第38條第1 項第2 款、第3 款、第3 項前段等規定屬之。
    義務沒收，則又可分為絕對義務沒收與相對義務沒收，前者
    指凡法條有：「不問屬於犯人與否，沒收之」之特別規定者
    屬之，法院就此等物品是否宣告沒收，無斟酌餘地，除已證
    明滅失者外，不問屬於犯人與否或有無查扣，均應宣告沒收
    ，例如刑法第38條第1 項第1 款、第2 項、第200 條、第20
    5 條、第209 條、第219 條、第266 條第2 項、毒品危害防
    制條例第18條第1 項前段等規定屬之；後者則係指供犯罪所
    用、預備用或因犯罪所得之物，如屬於被告所有，即應依法
    沒收，例如毒品危害防制條例第19條第1 項前段是。又按，
    毒品危害防制條例第19條第1 項：「犯第4 條至第9 條、第
    12條、第13條或第14條第1 項、第2 項之罪者，其供犯罪所
    用或因犯罪所得之財物，均沒收之，如全部或一部不能沒收
    時，追徵其價額或以其財產抵償之。」之規定，係採義務沒
    收主義，以徹底杜絕行為人貪取暴利之誘因、工具與結果。
    凡供販賣毒品所用或因犯罪所得之財物，祇要屬於被告所有
    ，即應宣告沒收，不能沒收時，追徵其價額或以其財產抵償
    之，法院並無斟酌沒收與否之餘地，應義務宣告沒收者，亦
    不以當場經搜獲扣押者為限。另毒品危害防制條例第19條第
    1 項所謂犯罪所得之財物沒收，如不能沒收時，追徵其價額
    或以其財產抵償者，以實際取得之財物為限，如尚未取得者
    ，即無適用該項規定沒收之餘地（最高法院98年度臺上字第
    6120號判決參照）。再按，毒品危害防制條例第19條第1項
    規定性質上係沒收之補充規定。其屬於本條所定沒收之標的
    ，如得以直接沒收者，判決主文僅宣告沒收即可，不生「追
    徵其價額」或「以其財產抵償之」問題，須沒收之標的全部
    或一部不能沒收時，始生「追徵其價額」或「以其財產抵償
    之」選項問題。而「追徵其價額」或「以其財產抵償之」係
    屬兩種選項，分別係針對現行貨幣以外之其他財產與現行貨
    幣而言；本規定所稱「追徵其價額」者，係指所沒收之物為
    金錢以外之其他財物而無法沒收時，因其實際價值不確定，
    應追徵其價額，使其繳納與原物相當之價額，並無以其財產
    抵償之問題。倘嗣後追徵其金錢價額，不得結果而須以其財
    產抵償者，要屬行政執行機關依強制執行之法律之執行問題
    ，即無不能執行之情形，自毋庸諭知「或以其財產抵償之」
    。如不能沒收之沒收標的為金錢時，因價值確定，判決主文
    直接宣告「以其財產抵償之」即可，不發生追徵價額之問題
    （最高法院99年度第5 次刑事庭會議決議參照）。又按販賣
    毒品所得之金錢，無論已否扣案，如仍屬存在，即應依法沒
    收；惟因犯罪所得之財物，係以實際所得者為限，苟無所得
    或尚未取得者，自無從為沒收追繳之諭知，最高法院99年度
    台上2934號判決要旨可資參照。末按，行動電話服務須以通
    話晶片卡為使用介面，因此電信公司於出租行動電話門號予
    消費者使用時，即同時附帶提供晶片卡給消費者作為門號使
    用之介面，故電信公司接受消費者申辦門號並將該門號開通
    上線時，該晶片卡之所有權亦移轉於消費者，自不能認該晶
    片卡仍屬電信公司所有之物（最高法院97年度臺上字第1952
    號、第2300號判決意旨參照）。經查：
一、本件扣案之門號0000-000000 號、0000-000000 號行動電話
    各1 支（含SIM 卡各1 張），係被告呂孟芬所有，供被告呂
    孟芬、胡龍華2 人販賣第二級毒品安非他命所使用，業據被
    告呂孟芬、胡龍華供述屬實，自應依毒品危害防制條例第19
    條第1 項規定，於被告呂孟芬、胡龍華2 人之主刑項下之從
    刑宣告沒收。
二、被告呂孟芬、胡龍華共同販賣第二級毒品安非他命予證人劉
    世港（附表一編號4 、5 部分）所得5000元、3900元；及被
    告呂孟芬販賣第二級毒品予證人A3（附表一編號2 部分）所
    得500 元，雖均未扣案，然既為其等2 人販賣第二級毒品安
    非他命所得之財物，應依毒品危害防制條例第19條第1 項之
    規定，各於主刑項下之從刑宣告沒收，並諭知如全部或一部
    不能沒收時，以被告之財產抵償之。至附表一編號1 部分係
    屬販賣第二級毒品未遂、編號3 部分尚未收到販賣所得金錢
    ，自無從為沒收追繳之諭知，附此敘明。
三、被告胡龍華所持有供其施用之第二級毒品甲基安非他命2 包
    （驗餘淨重合計為0.2068公克），應依毒品危害防制條例第
    18條第1 項前段沒收銷燬之。至因鑑驗已用罄之甲基安非他
    命0.0002公克，業已滅失，自無庸宣告沒收，併此敘明。
據上論斷，應依刑事訴訟法第299條第1項前段，毒品危害防制條
例第10條第2 項、第4 條第2 項、第6 項、第17條第2 項、第18
條第1 項前段、第19條第1 項，刑法第11條、第28條、第47條第
1 項、第25條第1 項、第2 項、第51條第5 款、第59條，判決如
主文。
本案經檢察官黃智勇到庭執行職務。
中    華    民    國  100     年  10    月    21    日
                  刑事第二庭  審判長法  官  楊清益
                                    法  官  周靜妮
                                    法  官  呂曾達
以上正本證明與原本無異。
如不服本判決應於收受送達後10日內向本院提出上訴書狀，並應
敘述具體理由；其未敘述上訴理由者，應於上訴期間屆滿後20日
內向本院補提理由書（均須按他造當事人之人數附繕本）「切勿
逕送上級法院」。
                                    書記官  劉容辰
中    華    民    國   100    年    10    月    21    日
附錄本案論罪科刑法條：
毒品危害防制條例第10條第2項
施用第一級毒品者，處 6 月以上 5 年以下有期徒刑。
施用第二級毒品者，處 3 年以下有期徒刑。
毒品危害防制條例第4 條第2 項、第6項
製造、運輸、販賣第一級毒品者，處死刑或無期徒刑；處無期徒
刑者，得併科新臺幣 2 千萬元以下罰金。
製造、運輸、販賣第二級毒品者，處無期徒刑或 7 年以上有期
徒刑，得併科新臺幣 1 千萬元以下罰金。
製造、運輸、販賣第三級毒品者，處 5 年以上有期徒刑，得併
科新臺幣 7 百萬元以下罰金。
製造、運輸、販賣第四級毒品者，處 3 年以上 10 年以下有期
徒刑，得併科新臺幣 3 百萬元以下罰金。
製造、運輸、販賣專供製造或施用毒品之器具者，處 1 年以上
7 年以下有期徒刑，得併科新臺幣 1 百萬元以下罰金。
前五項之未遂犯罰之。
附表一：
┌──┬────┬──────┬─────────┬───────────────┬───────────┐
│編號│販賣對象│販賣時間    │販賣地點          │販賣方式、經過                │罪刑之宣告（含主刑及從│
│    │        │            │                  │                              │刑）                  │
├──┼────┼──────┼─────────┼───────────────┼───────────┤
│ 1  │A1      │100年3月11日│苗栗縣苗栗市○○路│A1於9時17分以門號0000000000號 │胡龍華共同販賣第二級毒│
│    │        │9時20分許   │協和醫院前        │號行動電話撥打呂孟芬門號096319│品，未遂，累犯，處有期│
│    │        │            │                  │6408號行動電話，聯繫購買1 小包│徒刑壹年拾壹月。扣案門│
│    │        │            │                  │安非他命（約0.4 公克）價格為新│號0000000000 號、09364│
│    │        │            │                  │臺幣（下同）2000元。彼此相約在│82380 號行動電話各壹支│
│    │        │            │                  │協和醫院見面，於9 時20分許呂孟│（含SIM 卡各壹張）沒收│
│    │        │            │                  │芬、胡龍華及劉世港（冒名為劉黃│。                    │
│    │        │            │                  │相）駕駛未懸掛車牌之自小客車前│呂孟芬共同販賣第二級毒│
│    │        │            │                  │往協和醫院準備交易，惟尚未交易│品，未遂，累犯，處有期│
│    │        │            │                  │即為警查獲，交易未成功而未遂。│徒刑壹年。扣案門號0963│
│    │        │            │                  │                              │ 196408 號、0000000000│
│    │        │            │                  │                              │號行動電話各壹支（含SI│
│    │        │            │                  │                              │M 卡各壹張）沒收。    │
├──┼────┼──────┼─────────┼───────────────┼───────────┤
│ 2  │A3      │100年4月18日│苗栗市北苗阿秋遊藝│A3以門號為0000000000之行動電話│呂孟芬販賣第二級毒品，│
│    │        │14時許      │場後方            │撥打呂孟芬門號為0000000000號行│累犯，處有期徒刑壹年拾│
│    │        │            │                  │動電話，購買安非他命1 小包（重│壹月。扣案門號00000000│
│    │        │            │                  │約0.2 公克）價格為500 元，相約│08號、0000000000號行動│
│    │        │            │                  │於北苗阿秋遊藝場後方，碰面後呂│電話各壹支（含SIM 卡各│
│    │        │            │                  │孟芬就從身上掏出毒品，一手交錢│壹張）沒收。未扣案販賣│
│    │        │            │                  │、一手交貨完成交易。          │毒品所得新臺幣伍佰元沒│
│    │        │            │                  │                              │收 ，如一部或全部不能 │
│    │        │            │                  │                              │沒收時，以其財產抵償之│
│    │        │            │                  │                              │。                    │
├──┼────┼──────┼─────────┼───────────────┼───────────┤
│ 3  │A3      │100年4月15日│苗栗市北苗阿秋遊藝│A3以門號為0000000000號行動電話│胡龍華共同販賣第二級毒│
│    │        │17-18時許   │場後方            │撥打呂孟芬門號0000000000號行動│品，累犯，處有期徒刑參│
│    │        │            │                  │電話，購買安非他命1 小包（重量│年玖月。扣案門號096319│
│    │        │            │                  │不詳）價格為1000元，相約於阿秋│6408號、0000000000 號 │
│    │        │            │                  │遊藝場後方為毒品交易。胡龍華騎│行動電話各壹支（含SIM │
│    │        │            │                  │乘機車載呂孟芬到場後，由胡龍華│卡各壹張）沒收。      │
│    │        │            │                  │出面將毒品交付A3而交易成功，惟│呂孟芬共同販賣第二級毒│
│    │        │            │                  │A3尚未付款。                  │品，累犯，處有期徒刑壹│
│    │        │            │                  │                              │年拾壹月。扣案門號0963│
│    │        │            │                  │                              │196408 號、0000000000 │
│    │        │            │                  │                              │號行動電話各壹支（含SI│
│    │        │            │                  │                              │M 卡各壹張）沒收。    │
├──┼────┼──────┼─────────┼───────────────┼───────────┤
│ 4  │劉世港  │100年2月17日│頭份鎮看花燈處    │劉世港先匯款5000元至呂孟芬帳戶│胡龍華共同販賣第二級毒│
│    │        │            │                  │（中華郵政苗栗中苗郵局帳號0291│品，累犯，處有期徒刑參│
│    │        │            │                  │0000000000號），購買安非他命1 │年拾月。扣案門號096319│
│    │        │            │                  │包（重量不詳）。胡龍華載呂孟芬│6408號、0000000000號行│
│    │        │            │                  │去看花燈時，交付安非他命包予劉│動電話各壹支（含SIM 卡│
│    │        │            │                  │世港完成交易。                │各壹張）沒收。未扣案販│
│    │        │            │                  │                              │賣毒品所得新臺幣伍仟元│
│    │        │            │                  │                              │沒收，如一部或全部不能│
│    │        │            │                  │                              │沒收時，以其財產抵償之│
│    │        │            │                  │                              │。                    │
│    │        │            │                  │                              │呂孟芬共同販賣第二級毒│
│    │        │            │                  │                              │毒品，累犯，處有期徒刑│
│    │        │            │                  │                              │貳年。扣案門號00000000│
│    │        │            │                  │                              │08 號、0000000000號行 │
│    │        │            │                  │                              │動電話各壹支（含SIM 卡│
│    │        │            │                  │                              │各壹張）沒收。未扣案販│
│    │        │            │                  │                              │賣毒品所得新臺幣伍仟元│
│    │        │            │                  │                              │沒收，如一部或全部不能│
│    │        │            │                  │                              │沒收時，以其財產抵償之│
│    │        │            │                  │                              │。                    │
├──┼────┼──────┼─────────┼───────────────┼───────────┤
│ 5  │劉世港  │100年2月23日│頭份鎮○○路      │劉世港先以女兒黃琦芳之帳戶（中│胡龍華共同販賣第二級毒│
│    │        │            │                  │國信託頭份分行帳號000000000000│品，累犯，處有期徒刑參│
│    │        │            │                  │號）匯款至呂孟芬帳戶（中華郵政│年拾月。扣案門號096319│
│    │        │            │                  │苗栗中苗郵局帳號02910000000000│6408號、0000000000號行│
│    │        │            │                  │號），購買1 包（重量不詳）安非│動電話各壹支（含SIM 卡│
│    │        │            │                  │他命價格為3900元。胡龍華旋即騎│各壹張）沒收。未扣案販│
│    │        │            │                  │乘摩托車搭載呂孟芬至中央路，將│賣毒品所得新臺幣參仟玖│
│    │        │            │                  │毒品1 包交付劉世港而完成交易。│佰元沒收，如一部或全部│
│    │        │            │                  │                              │不能沒收時，以其財產抵│
│    │        │            │                  │                              │償之。                │
│    │        │            │                  │                              │呂孟芬共同販賣第二級毒│
│    │        │            │                  │                              │毒品，累犯，處有期徒刑│
│    │        │            │                  │                              │貳年。扣案門號00000000│
│    │        │            │                  │                              │08 號、0000000000號行 │
│    │        │            │                  │                              │動電話各壹支（含SIM 卡│
│    │        │            │                  │                              │各壹張）沒收。未扣案販│
│    │        │            │                  │                              │賣毒品所得新臺幣參仟玖│
│    │        │            │                  │                              │元沒收，如一部或全部不│
│    │        │            │                  │                              │能沒收，以其財產抵償之│
│    │        │            │                  │                              │。                    │
└──┴────┴──────┴─────────┴───────────────┴───────────┘
附表二：
┌────────────────────────┬───────────────────────────┐
│犯罪事實                                        │罪刑之宣告（含主刑及從刑）                            │
├────────────────────────┼───────────────────────────┤
│犯罪事實欄一（二）                              │胡龍華施用第二級毒品，累犯，處有期徒刑玖月。扣案之甲基│
│                                                │安非他命貳包（合計驗餘淨重0.2068公克）沒收銷燬之。    │
└────────────────────────┴───────────────────────────┘
附表三：
┌────────────────────────┬───────────────────────────┐
│犯罪事實                                        │罪刑之宣告                                            │
├────────────────────────┼───────────────────────────┤
│犯罪事實欄一（一）                              │呂孟芬施用第二級毒品，累犯，處有期徒刑玖月。          │
└────────────────────────┴───────────────────────────┘